臺灣高等法院臺中分院刑事裁定
                                    110年度聲再字第109號
聲  請  人  
即受處分人  陳緯綸



上列聲請人因違反毒品危害防制條例案件，對於本院109年度上
訴字第747號，中華民國109年12月9日確定裁定（起訴案號：臺
灣臺中地方檢察署108年度毒偵字第1038號），聲請重新審理，
本院裁定如下：
    主  文
本件重新審理，並停止強制戒治之執行。
    理  由
一、聲請意旨略以：依法務部民國110年3月26日法矯字第110060
    01760號函公佈之新修正有無繼續施用毒品傾向評估標準，
    聲請人即受處分人陳緯綸（下稱受處分人）經重新評估後，
    總分合計結果應有認定為無施用毒品傾向之可能性，本院10
    9年度上訴字第747號109年12月9日確定裁定（下稱原確定裁
    定）未及適用修正後之評估標準，恐影響受處分人之權益；
    況受處分人尚有11年餘有期徒刑待執行，更無施用毒品傾向
    ，則以前科為認定有無施用毒品傾向之依據，顯非客觀事實
    依據，爰聲請重新審理等語。
二、按觀察、勒戒及強制戒治之裁定確定後，因發現確實之新證
    據足認受觀察、勒戒或強制戒治處分之人，應不施以觀察、
    勒戒或強制戒治者，受觀察、勒戒或強制戒治處分之人，或
    其法定代理人、配偶，或檢察官得以書狀敘述理由，聲請原
    裁定確定法院重新審理；聲請重新審理，應於裁定確定後30
    日內提起。但聲請之事由，知悉在後者，自知悉之日起算；
    法院認為無重新審理之理由，或程序不合法者，應以裁定駁
    回之；認為有理由者，應重新審理，更為裁定。法院認為無
    理由裁定駁回聲請者，不得更以同一原因，聲請重新審理。
    毒品危害防制條例第20條之1第1項第5款、第2項、第4項分
    別定有明文。
三、經查：　　
(一)受處分人前因施用第一、二級毒品犯行，經本院依職權於10
    9年8月7日以109年度上訴字第747號裁定送勒戒處所觀察、
    勒戒後，經法務部○○○○○○○○附設勒戒所評分結果：(1)前科
    紀錄與行為表現部分合計為45分（毒品犯罪相關司法紀錄「
    3筆」計30分、首次毒品犯罪年齡為「21-30歲」計5分、其
    他犯罪相關紀錄「4筆」計8分、入所時尿液毒品檢驗為「無
    藥物反應」計0分，上開4項靜態因子合計為43分；所內行為
    表現之動態因子，「持續於所內抽菸」計2分）；(2)臨床評
    估部分合計為21分（多重毒品濫用為「有，A、H」計10分、
    合法物質濫用為「有，菸」計2分、使用年數為「一個月至
    一年」計5分，上開靜態因子合計為17分，臨床綜合評估〈含
    病識感、動機、態度、就醫意願〉評定為「中度」計4分，上
    開動態因子計為4分）；(3)社會穩定度部分合計為0分（工
    作「全職工作（冷氣維修）」計0分、家人藥物濫用「無」
    ，計0分，上開2項靜態因子合計為0分；入所後家人是否訪
    視為「有」計0分、出所後是否與家人同住為「是」計0分，
    上開2項動態因子合計為0分），以上(1)至(3)部分之總分合
    計為66分（靜態因子共計60分，動態因子共計6分），而綜
    合判斷為有繼續施用毒品傾向，此有法務部○○○○○○○○109年1
    1月26日中戒所衛字第10910002580號函及所附之有無繼續施
    用毒品傾向證明書、有無繼續施用毒品傾向評估標準紀錄表
    各1件附卷可稽（見109年度上訴字第747號卷四第9、13至14
    頁），本院因而依職權於109年12月9日以109年度上訴字第7
    47號裁定令受處分人入戒治處所強制戒治，其期間為6個月
    以上，至無繼續強制戒治之必要為止，但最長不得逾1年確
    定（下稱原確定裁定）。
(三)上開評估標準紀錄表係法務部○○○○○○○○附設勒戒所相關專業
    知識經驗人士，於受處分人觀察、勒戒期間，依其本職學識
    就受處分人之前科紀錄及行為表現、臨床評估及社會穩定度
    等因素所為之綜合判斷，其評估依據詳實並具有科學驗證，
    依當時評估標準所得之結論，由形式上觀察，固無擅斷或濫
    權等明顯不當之情事。惟法務部業已修正「有無繼續施用毒
    品傾向評估標準紀錄表」及「有無繼續施用毒品傾向評估標
    準說明手冊」，其中關於「毒品犯罪相關司法紀錄」、「其
    他犯罪相關紀錄」等項目均改以總分上限為計分方式，並訂
    於110年3月26日起實施。從而，原確定裁定所憑之法務部○○
    ○○○○○○附設勒戒所109年11月19日有無繼續施用毒品傾向證
    明書及評估標準紀錄表，就受處分人之毒品犯罪相關司法紀
    錄、其他犯罪相關紀錄等項目，不設上限採計配分，並作為
    判定受處分人是否有繼續施用毒品傾向，有無明顯不當之情
    事，尚非無疑。是受處分人主張其前科行為與有無繼續施用
    毒品傾向欠缺合理關聯，非無理由，應認此部分聲請意旨符
    合毒品危害防制條例第20條之1第1項第5款規定。
四、綜上所述，本件重新審理之聲請為有理由，應依法重新審理
    ，並由本院依職權停止強制戒治之執行。
五、據上論斷，應依毒品危害防制條例第20條之1第4項中段、第
    3項後段，裁定如主文。
中　　華　　民　　國　　110 　年　　4 　　月　　16　　日
            刑事第四庭    審判長法　官  蔡  名  曜
　　　　　　　　　　　　        法　官  林  宜  民
　　　　　　　　　　　　　      法　官  邱  鼎  文
以上正本證明與原本無異。
如不服本裁定，應於收受送達後5日內向本院提出抗告書狀（須
附繕本）。
                                書記官  陳  宜  屏
　　　　　　　　　　　　　　　　
中　　華　　民　　國　　110 　年　　4 　　月　　16　　日